it: Tipo di protezione delle dita del piede: Lega; Alluminio; Fibra di carbonio; Materiale composito; Non metallico; Morbido; Acciaio; Altro
zh-CN: 鞋头防护类型: 合金鞋头; 铝制鞋头; 碳纤维鞋头; 复合材料鞋头; 非金属鞋头; 软鞋头; 钢制鞋头; 其他
el: Τύπος προστασίας πέλματος: Κράμα; Αλουμίνιο; Ανθρακόνημα; Συνθετικό υλικό; Μη μεταλλικό; Μαλακό; Ατσάλι; Άλλο
hu: Lábujj védelmének típusa: Ötvözet; Alumínium; Szénszál; Kompozit; Nemfémes; Puha; Acél; Egyéb
sl-SI: Vrsta zaščite za prste: Zlitina; Aluminij; Ogljikova vlakna; Kompozit; Nekovinski; Mehka zaščita; Jeklo; Drugo
nb: Beskyttelsestype for tå: Legering; Aluminium; Karbonfiber; Kompositt; Ikke-metallisk; Myk; Stål; Annet
pt-BR: Tipo de proteção para os dedos: Liga; Alumínio; Fibra de carbono; Composto; Não metálico; Macio; Aço; Outros
lt-LT: Kojos pirštų apsaugos tipas: Lydinio; Aliuminio; Anglies pluošto; Kompozitinė; Nemetalinė; Minkšta; Plieninė; Kita
tr: Burun koruma tipi: Alaşım; Alüminyum; Karbon fiber; Kompozit; Metalik olmayan; Yumuşak; Çelik; Diğer
vi: Loại bảo vệ mũi giày: Hợp kim; Nhôm; Sợi carbon; Composite; Phi kim loại; Mềm; Thép; Khác
es: Tipo de protección de la puntera: Aleación; Aluminio; Fibra de carbono; Material compuesto; No metálica; Blanda; Acero; Otro
ja: トゥ保護タイプ: 合金; アルミニウム; カーボンファイバー; コンポジット; 非金属; ソフト; スチール; その他
ko: 발가락 보호 유형: 합금; 알루미늄; 탄소 섬유; 복합재; 비금속; 소프트; 강철; 기타
en: Toe protection type: Alloy; Aluminum; Carbon fiber; Composite; Non-metallic; Soft; Steel; Other
da: Type af tåbeskyttelse: Legering; Aluminium; Kulfiber; Komposit; Ikke-metallisk; Blød; Stål; Andet
sv: Typ av tåskydd: Legering; Aluminium; Kolfiber; Komposit; Icke-metallisk; Mjuk; Stål; Övrigt
pt-PT: Tipo de proteção dos dedos dos pés: Liga metálica; Alumínio; Fibra de carbono; Compósito; Não metálico; Macia; Aço; Outra
ro-RO: Tip de bombeu: Aliaj; Aluminiu; Fibră de carbon; Compozit; Nemetalic; Moale; Oțel; Altele
cs: Typ ochrany špičky: Slitina; Hliník; Uhlíkové vlákno; Kompozit; Nekovové; Měkké; Ocel; Jiné
pl: Typ ochrony palców: Ze stopu metali; Aluminiowy podnosek; Podnosek z włókna węglowego; Podnosek kompozytowy; Podnosek niemetalowy; Miękki; Stalowy podnosek; Inny
zh-TW: 鞋頭保護類型: 合金; 鋁製; 碳纖維; 複合材質; 非金屬; 軟質; 鋼製; 其他
ru: Тип защиты носка: Сплав; Алюминий; Углеродное волокно; Композит; Неметалл; Мягкий; Сталь; Другое
fr: Type de protection des orteils: Alliage; Aluminium; Fibre de carbone; Composite; Non métallique; Souple; Acier; Autre
th: ประเภทการป้องกันปลายเท้า: อัลลอย; อะลูมิเนียม; คาร์บอนไฟเบอร์; คอมโพสิต; อโลหะ; หัวอ่อน; เหล็ก; อื่นๆ
de: Art des Zehenschutzes: Legierung; Aluminium; Kohlefaser; Komposit; Nichtmetallisch; Weich; Stahl; Sonstige
hr-HR: Vrsta zaštite prstiju: Legura; Aluminij; Karbonska vlakna; Kompozit; Nemetalno; Meko; Čelik; Ostalo
nl: Type teenbescherming: Legering; Aluminium; Koolstofvezel; Composiet; Niet-metallisch; Zacht; Staal; Overige
fi: Varvassuojan tyyppi: Metalliseos; Alumiini; Hiilikuitu; Komposiitti; Ei-metallinen; Pehmeä; Teräs; Muu
bg-BG: Тип защита на пръстите: Сплав; Алуминий; Въглеродни влакна (Карбон); Композитен материал; Неметален; Мек връх; Стомана; Друго
sk-SK: Typ ochrany špičky: Zliatina; Hliník; Uhlíkové vlákno; Kompozit; Nekovová; Mäkká; Oceľ; Iné